【裁判字號】    92,交訴,7
【裁判日期】    920808
【裁判案由】    公共危險等
【裁判全文】
臺灣臺北地方法院刑事判決                            九十二年度交訴字第七號
    公  訴  人  臺灣臺北地方法院檢察署檢察官
    被      告  乙○○
             （原名胡仁和）
右列被告因公共危險等案件，經檢察官提起公訴（九十一年度偵緝字第七四七號），
本院判決如左：
    主    文
乙○○駕駛動力交通工具肇事，致人受傷而逃逸，處有期徒刑陸月，如易科罰金，以
佰元折算壹日，緩刑貳年。
被訴業務過失傷害部分公訴不受理。
    事    實
一、乙○○（原名胡仁和，民國九十一年二月五日改名乙○○）為營業小客車（計程
    車）司機，負責駕駛營業小客車載運乘客，為從事駕駛業務之人；九十年四月三
    十日晚間十一時五十分許，乙○○駕駛志信交通有限公司（以下簡稱志信交通公
    司）所有、車牌號碼六Ａ－０一二號動力交通工具營業小客車，沿臺北市○○○
    路○段第三車道由東向西方向行駛，行經該路段與建國北路二段平面道路交岔路
    口，擬右轉北向進入建國北路二段平面道路之際，原應注意汽車行駛至交岔路口
    ，四車道以上或同向二車道道路，欲右轉彎時，應距交岔路口三十公尺前換入外
    側車道或右轉車道，轉彎車應讓直行車先行，而當時天氣晴、夜間有照明、視距
    良好、市區○○道路乾燥、無缺陷及障礙、行車管制號誌運作正常，依其智識、
    能力又無不能注意之情事，詎乙○○竟疏未注意同向在其所駕車輛右方外側車道
    行駛、擬直行通過該交岔路口之車輛，且未換入外側第四車道即自第三車道貿然
    右轉，適有甲○○騎乘ＢＢＦ－四０一號重型機車同向在乙○○所駕車輛右側第
    四車道直行，擬由東向西方向直行通過臺北市○○○路○段與建國北路二段平面
    道路交岔路口，見狀緊急煞車並向右閃避，因而失去平衡、人車倒地滑行達十一
    ‧五公尺，受有臉部、雙手、雙膝多處擦傷、左側上顎正中門牙切端斷裂之傷勢
    （乙○○因業務上過失致甲○○受傷部分業據甲○○撤回告訴，由本院另為不受
    理判決）。乙○○駕駛動力交通工具肇事致甲○○受傷後，明知甲○○因其貿然
    右轉之駕駛行為人車倒地滑行受傷，仍未協助救護，旋駕車改沿民生東路二段由
    東向西方向逃逸，嗣經路人記下車號、車種告知甲○○並報警處理，始由員警循
    線查獲上情。
二、案經甲○○訴由臺北市政府警察局中山分局報請臺灣臺北地方法院檢察署檢察官
    偵查起訴。
    理    由
甲、有罪部分
一、訊據被告乙○○對於右揭犯罪事實均坦承不諱，核與被害人甲○○指述、車主志
    信交通公司負責人陳汪月霞供述情節及臺北市政府警察局中山局交通分隊道路交
    通事故調查報告表、談話紀錄表、補充資料表、車輛照片、診斷證明書、車籍作
    業系統－查詢認可資料、營業小客車租賃合約書暨營業小客車駕駛人職業登記證
    影本、租金收支記錄所載相符；被告肇事後並未撥打電話報警或呼叫救護車輛協
    助救護，報警呼叫救護車輛之人與及該電話門號與被告均無涉，並經本院職權查
    證屬實，有臺北市政府警察局北市警勤字第０九二三五七五六０００號覆函暨勤
    務指揮中心受理各類案件記錄單、臺灣大哥大股份有限公司法警0000000
    0號覆函暨用戶基本資料查詢單附卷可資佐憑。檢察官起訴書雖認被告所駕車輛
    曾與被害人所乘機車發生碰撞，但因被告未曾接獲通知前往警局接受員警調查、
    詢問，故員警未曾對當日被告所駕車輛進行檢視、採證或拍照，此經臺北市政府
    警察局中山分局以書面陳明在卷，有該局北市警中分刑字第０九二六二四五六五
    ００號覆函可考，且被告亦堅決否認碰撞情節，被害人亦迭次陳稱不確定有無碰
    撞，參諸被告於肇事次日即九十年五月一日終止該車牌號碼六Ａ－０一二號營業
    小客車租賃契約、將車輛歸還車主志信交通公司後，志信交通公司負責人陳汪月
    霞並未發覺車輛有何碰撞痕跡，此據陳汪月霞供陳明確，有本院刑事庭公務電話
    記錄單可參，是當日被告所駕車輛並未與被害人所乘機車發生碰撞，應堪認定；
    惟雖未發生碰撞，被害人係因緊急閃避被告違規右轉行為而人車倒地滑行受傷，
    前已述及，仍應認係被告駕駛動力交通工具肇事致人受傷，殆無疑義，則本件事
    證明確，被告犯行堪以認定，應依法論科。
二、核被告所為，係犯刑法第一百八十五之四條駕駛動力交通工具肇事致人傷而逃逸
    罪。本院審酌被告並無前科、素行良好，有臺灣高等法院被告全國前案紀錄表可
    按，因一時貪便求快、疏未遵守道路交通安全規則因而肇事致被害人受傷，肇事
    後旋即逃逸，置他人生命、身體、健康不顧，但犯後坦承犯行、顯有悔意，且已
    與被害人達成和解、獲被害人諒解，而被害人所受傷勢尚屬輕微等一切情狀，量
    處如主文所示之刑，並諭知如易科罰金之折算標準，以資懲儆。末按被告前未曾
    受有期徒刑以上刑之宣告，前已提及，因一時失慮、誤解法律致罹刑章，已坦承
    犯行、顯有悔意，並已與被害人達成和解、取得被害人諒解，前業提及，經此次
    科刑教訓，當知所惕勵而無再犯之虞，本院認為前開對其宣告之刑，以暫不執行
    為適當，併予宣告緩刑二年，用啟自新。
乙、不受理部分
一、公訴意旨略以：被告乙○○為營業小客車（計程車）司機，負責駕駛營業小客車
    載運乘客，為從事駕駛業務之人；九十年四月三十日晚間十一時五十分許，乙○
    ○駕駛志信交通公司所有、車牌號碼六Ａ－０一二號動力交通工具營業小客車，
    沿臺北市○○○路○段第三車道由東向西方向行駛，行經該路段與建國北路二段
    平面道路交岔路口，擬右轉北向進入建國北路二段平面道路之際，原應注意汽車
    行駛至交岔路口，四車道以上或同向二車道道路，欲右轉彎時，應距交岔路口三
    十公尺前換入外側車道或右轉車道，轉彎車應讓直行車先行，而當時天氣晴、夜
    間有照明、視距良好、市區○○道路乾燥、無缺陷及障礙、行車管制號誌運作正
    常，依其智識、能力又無不能注意之情事，詎乙○○竟疏未注意同向在其所駕車
    輛右方外側車道行駛、擬直行通過該交岔路口之車輛，且未換入外側第四車道即
    自第三車道貿然右轉，適有甲○○騎乘ＢＢＦ－四０一號重型機車同向在乙○○
    所駕車輛右側第四車道直行，擬由東向西方向直行通過臺北市○○○路○段與建
    國北路二段平面道路交岔路口，見狀緊急煞車並向右閃避，因而失去平衡、人車
    倒地滑行達十一‧五公尺，受有臉部、雙手、雙膝多處擦傷、左側上顎正中門牙
    切端斷裂之傷勢；乙○○駕駛動力交通工具肇事致甲○○受傷後，明知甲○○因
    其貿然右轉之駕駛行為人車倒地滑行受傷，仍未協助救護，旋駕車改沿民生東路
    二段由東向西方向逃逸，嗣經路人記下車號、車種告知甲○○並報警處理，始由
    員警循線查獲上情（被告駕駛動力交通工具肇事致人受傷而逃逸部分，由本院另
    為有罪判決），經甲○○提出告訴，因認被告涉犯刑法第二百八十四條第二項前
    段之從事業務之人，因業務上之過失傷害人罪嫌云云。
二、按告訴乃論之罪，告訴人於第一審辯論終結前，得撤回其告訴；告訴經撤回者，
    法院應諭知不受理之判決，刑事訴訟法第二百三十八條第一項、第三百零三條第
    三款定有明文。又從事業務之人，因業務上之過失傷害人者，處一年以下有期徒
    刑、拘役或一千元以下罰金；第二百七十七條第一項、第二百八十一條、第二百
    八十四條及第二百八十五條之罪，須告訴乃論，刑法第二百八十四條第二項前段
    、第二百八十七條前段亦有明定。
三、本件被告因業務上之過失傷害人罪嫌，經被害人甲○○提出告訴，前已述及，惟
    告訴人與被告業於九十二年七月二十五日以新臺幣八千三百元達成和解，告訴人
    當場領得現金後撤回告訴，有本院審判筆錄可稽，揆諸上揭法條、說明，爰諭知
    不受理之判決。
據上論斷，應依刑事訴訟法第二百九十九條第一項前段、第三百零三條第三款，刑法
第一百八十五條之四、第四十一條第一項前段、第七十四條第一款，罰金罰鍰提高標
準條例第二條，判決如主文。
本案經檢察官呂朝章到庭執行職務。
中      華      民      國    九十二    年      八      月      八      日
                              臺灣臺北地方法院交通法庭
                                      法  官  洪  文  慧
右正本證明與原本無異。
如不服本判決，應於判決送達後十日內向本院提出上訴狀（應抄附繕本）。告訴人或
被害人如對於本判決不服者，應具備理由請求檢察官上訴，其上訴期間之計算係以檢
察官收受判決正本之日期為準。
                                      書記官  江  虹  儀
中      華      民      國    九十二    年      八      月      八      日


司法院資訊處製作；財團法人民間司法改革基金會備份。
